Minutes et répertoires du notaire Étienne DAMAISON, 30 mars 1812 - 19 novembre 1844 (étude XXXII)
Archives nationales
- Répertoire(s) de Étienne DAMAISON, 30 mars 1812 - 25 février 1849; MC/RE/XXXII/13 - MC/RE/XXXII/20
  - Répertoire. 1818, 20 mars - 1822, 31 juillet, 20 mars 1818 - 31 juillet 1822; MC/RE/XXXII/14
    - Inventaire après décès: Gandat, Marguerite. Aurouze, Charles-Ferdinand (veuve). Thiroux (rue), n° 3, 17 mai 1821
      inventaire après décès; Thiroux (rue); Gandat, Marguerite; Aurouze, Charles-Ferdinand
    - Inventaire après décès: Bouchet, Martin. chapeaux (fabricant de). Beaubourg (rue), n° 34, 5 juin 1821
      inventaire après décès; Beaubourg (rue); Bouchet, Martin; fabricant d'accessoires vestimentaires
    - Inventaire après décès: Ruel, Jean-Claude. Faubourg-Saint-Denis (rue du), n° 90, 23 juin 1821
      inventaire après décès; Faubourg-Saint-Denis (rue du); Ruel, Jean-Claude
    - Inventaire après décès: Sorelle, Jean-François. entrepreneur de bâtiments. Neuve-Saint-Etienne (rue), n° 8, 1er août 1821
      inventaire après décès; Neuve-Saint-Etienne (rue); Sorelle, Jean-François; chef d'entreprise
    - Inventaire après décès: Oudot, Agathe. Petit, Antoine (épouse). négociant. Saint-Jacques (rue et porte), n° 184, 18 août 1821
      inventaire après décès; Saint-Jacques (rue); Oudot, Agathe; Petit, Antoine; négociant
    - Inventaire après décès: Caillot, Marie-Adèle. Jacquemart, Joseph-Philippe (épouse). serrurier. Ponceau (rue du), n° 48, 30 août 1821
      inventaire après décès; Ponceau (rue du); Caillot, Marie-Adèle; Jacquemart, Joseph-Philippe; serrurier
    - Inventaire après décès: Lebrun, Marie-Geneviève-Aimée. Moisson, Jean-Pierre (épouse). Vins (garçon marchand de). Saint-Louis-en-L'île (rue), n° 74, 1er octobre 1821
      inventaire après décès; Saint-Louis-en-l'Ile (rue); Lebrun, Marie-Geneviève-Aimée; Moisson, Jean-Pierre; commerçant
    - Inventaire après décès: Guérin, Marie-Marguerite. Tourtille-Saingrain, Pierre (veuve). rentière. Vieilles-Tuileries (rue des), n° 44, 20 octobre 1821
      inventaire après décès; Vieilles-Tuileries (rue des); Guérin, Marie-Marguerite; Tourtille-Saingrain, Pierre
    - Inventaire après décès: Herbecourt, Germain-Claude d'. propriétaire. Montmartre (rue), n° 75, 28 novembre 1821
      inventaire après décès; Montmartre (rue); Herbecourt, Germain-Claude d'
    - Inventaire après décès: Billot, Gabriel-Pierre. aumônier de l'Asile royal de la Providence. Montmartre, 17 décembre 1821
      inventaire après décès; Montmartre (ancienne commune); Billot, Gabriel-Pierre; prêtre
    - Inventaire après décès: Gombault, Fleury. Grand-Chantier (rue du), n° 3, 21 décembre 1821
      inventaire après décès; Grand-Chantier (rue du); Gombault, Fleury
    - Inventaire après décès: Thabaud, Marie-Françoise. épouse de Louis-Jean baron Desaix. lieutenant colonel. Légion d'honneur. Helder (rue du), n° 23, 22 décembre 1821
      inventaire après décès; Helder (rue du); Thabaud, Marie-Françoise; Desaix, Louis-Jean (baron)
    - Inventaire après décès: Duclesmeur, Marie-Françoise. Darbaud de Jouques, Alexandre (épouse). propriétaire. colon. Martinique, 29 décembre 1821
      inventaire après décès; Martinique (département); Duclesmeur, Marie-Françoise; Darbaud de Jouques, Alexandre
    - Inventaire après décès: Barse, Guillaume. Montmartre, chaussée de Clignancourt., 16 mars 1822
      inventaire après décès; Montmartre (ancienne commune); Barse, Guillaume
    - Inventaire après décès: Neau, Marie-Josèphe. Bosredont, Louis (veuve). lieutenant à l'ex-66e régiment d'infanterie de ligne. Touraine (rue de), n° 5, Faubourg Saint-Germain, 18 mars 1822
      inventaire après décès; Touraine (rue de); Neau, Marie-Josèphe; Bosredont, Louis
    - Inventaire après décès: Leschevin, Josèphe-Julie. Phalipau, Anatole-Simon (épouse)., 30 mars 1822
      inventaire après décès; Leschevin, Josèphe-Julie; Phalipau, Anatole-Simon
    - Inventaire après décès: Ledoux, Marie-Nicole. Bringaud, Simon-Antoine (veuve)., 1er avril 1822
      inventaire après décès; Ledoux, Marie-Nicole; Bringaud, Simon-Antoine
    - Inventaire après décès: Labourot, Marie-Madeleine. Caron, Pierre-Joseph (épouse)., 16 avril 1822
      inventaire après décès; Labourot, Marie-Madeleine; Caron, Pierre-Joseph
    - Inventaire après décès: Cailleau, Pierre-Livin., 20 avril 1822
      inventaire après décès; Cailleau, Pierre-Livin
    - Inventaire après décès: Cinot, Pierre-Joseph-Nicolas. Verrerie (rue de la), n° 61, 6 mai 1822
      inventaire après décès; Verrerie (rue de la); Cinot, Pierre-Joseph-Nicolas
    - Inventaire après décès: Cornedecerf, Marie-Victoire. Lefrancois, François-Honoré (veuve). Lune (rue de la), n° 16, 29 juin 1822
      inventaire après décès; Lune (rue de la); Cornedecerf, Marie-Victoire; Lefrancois, François-Honoré
    - Inventaire après décès: Jazerand, Michel. vinaigrier (marchand). Saint-Louis-en-L'île (rue), n° 74, 25 juillet 1822
      inventaire après décès; Saint-Louis-en-l'Ile (rue); Jazerand, Michel; vinaigrier
  - Répertoire. 1822, 31 juillet - 1826, 7 octobre, 31 juillet 1822 - 7 octobre 1826; MC/RE/XXXII/15
    - Inventaire après décès: Monthiers, Alexandrine. Donon, Pierre-Alexis (veuve). Belleville, 3 août 1822
      MC/RE/XXXII/15
      inventaire après décès; Belleville (ancienne commune); Monthiers, Alexandrine; Donon, Pierre-Alexis
    - Inventaire après décès: Filliot, François. rentier. Neuve-Saint-Etienne (rue), n° 7, 4 septembre 1822
      inventaire après décès; Neuve-Saint-Etienne (rue); Filliot, François
    - Inventaire après décès: Charlard, Pierre-Martin. propriétaire. Victoires (place des), n° 5, 14 octobre 1822
      inventaire après décès; Victoires (place des); Charlard, Pierre-Martin
    - Inventaire après décès: Thibaut, Guy-Germain. courrier de la malle. Vertbois (rue du), n° 9, 24 octobre 1822
      inventaire après décès; Vertbois (rue du); Thibaut, Guy-Germain; messager
    - Inventaire après décès: Gillier, Anne-Claire. Temmermaens, Charles-Arnaud (épouse). sellier (ouvrier). Hauteville (rue), n° 27, 19 novembre 1822
      inventaire après décès; Hauteville (rue d'); Gillier, Anne-Claire; Temmermaens, Charles-Arnaud; sellier
    - Inventaire après décès: Bernières de Larocque, Gilles-Gabriel-Jean de. lieutenant colonel (ancien). Légion d'honneur., 3 décembre 1822
      inventaire après décès; Bernières de Larocque, Gilles-Gabriel-Jean de
    - Inventaire après décès: Meurice, Anne-Marie-Madeleine. Viénot, Pierre-Jacques-Marie (épouse). plâtrier. Bagnolet., 14 décembre 1822
      inventaire après décès; Bagnolet (Seine-Saint-Denis); Meurice, Anne Marie-Madeleine; Viénot, Pierre Jacques Marie; maçon
    - Inventaire après décès: Boutet, Jean-François. meuble (fabricant de). Faubourg-Saint-Denis (rue du), n° 127, 16 décembre 1822
      inventaire après décès; Faubourg-Saint-Denis (rue du); Boutet, Jean-François; ébéniste
    - Inventaire après décès: Morisan, Marie-Anne. Herny, Gabriel (épouse); Auvrest, Stanislas-Jean-Baptiste (veuve). Passy, 13 janvier 1823
      inventaire après décès; Passy (ancienne commune); Morisan, Marie-Anne; Herny, Gabriel; Auvrest, Stanislas-Jean-Baptiste
    - Inventaire après décès: Bertaut, Marie-Claude-Félicité. Savart, Pierre-Jacques-Victor (épouse). Charonne, 22 janvier 1823
      inventaire après décès; Charonne (ancienne commune); Bertaut, Marie-Claude-Félicité; Savart, Pierre-Jacques-Victor
    - Inventaire après décès: Martin, Madeleine-Marie-Antoinette. Challiot, Antoine (veuve)., 27 janvier 1823
      inventaire après décès; Martin, Madeleine-Marie-Antoinette; Challiot, Antoine
    - Inventaire après décès: Rouphe dit Leroux, Jean., 31 janvier 1823
      inventaire après décès; Rouphe dit Leroux, Jean
    - Inventaire après décès: Godin, Luce-Marie-Jeanne. Decourt, Louis-Joseph (épouse). boulanger (garçon). Chambly (Oise), 13 février 1823
      inventaire après décès; Chambly (Oise); Godin, Luce-Marie-Jeanne; Decourt, Louis-Joseph; boulanger
    - Inventaire après décès: Benaud, François. pâtissier. Saint-Honoré (rue), n° 390, 4 mars 1823
      inventaire après décès; Saint-Honoré (rue); Benaud, François; pâtissier
    - Inventaire après décès: Leduc, Marie-Marguerite. Bourbon-Villeneuve (rue), n° 50, 10 mars 1823
      inventaire après décès; Bourbon-Villeneuve (rue de); Leduc, Marie-Marguerite
    - Inventaire après décès: Chatelain, Adolphe-Georges-Gabriel., 11 mars 1823
      inventaire après décès; Chatelain, Adolphe-Georges-Gabriel
    - Inventaire après décès: Terrié, Jean. chevaux (marchand de)., 12 mars 1823
      inventaire après décès; Terrié, Jean; commerçant
    - Inventaire après décès: Mongin, Anne. Leblanc, Jean (épouse). cabriolet (loueur de). Faubourg-Saint-Martin (rue du), n° 173, 12 mars 1823
      inventaire après décès; Faubourg-Saint-Martin (rue du); Mongin, Anne; Leblanc, Jean; loueur de véhicules
    - Inventaire après décès: Valtat, Jeanne. Chevalier, René (épouse). menuisier. Messageries (rue des), n° 20, 28 mars 1823
      inventaire après décès; Messageries (rue des); Valtat, Jeanne; Chevalier, René; menuisier
    - Inventaire après décès: Legret de Rouville, Aimé. commissaire de roulage., 15 avril 1823
      inventaire après décès; Legret de Rouville, Aimé; policier
    - Inventaire après décès: Preinsler, Antoine. tabac (débitant de)., 30 mai 1823
      inventaire après décès; Preinsler, Antoine; commerçant
    - Inventaire après décès: Barre, Jean-Baptiste. rentier., 6 juin 1823
      inventaire après décès; Barre, Jean-Baptiste
    - Inventaire après décès: Poullet, Pierre-Nicolas., 26 juin 1823
      inventaire après décès; Poullet, Pierre-Nicolas
    - Inventaire après décès: Beaune, Marie-Geneviève. Bataille, Jacques (épouse). Montreuil-sous-Bois., 3 juillet 1823
      inventaire après décès; Montreuil (Seine-Saint-Denis); Beaune, Marie-Geneviève; Bataille, Jacques
    - Inventaire après décès: Bertault, Georges-Louis. menuisier (compagnon). Scipion (rue de), n° 2, 30 juillet 1823
      inventaire après décès; Scipion (rue); Bertault, Georges-Louis; menuisier
    - Inventaire après décès: Mongin, Claudette. Brioude, Jean (épouse). fumiste. Saint-Denis (rue), n° 328, 20 août 1823
      inventaire après décès; Saint-Denis (rue); Mongin, Claudette; Brioude, Jean; ramoneur
    - Inventaire après décès: Panseron, Marie-Anne-Catherine. Chassin, Maurice (épouse). jardinier maraîcher., 23 août 1823
      inventaire après décès; Panseron, Marie-Anne-Catherine; Chassin, Maurice; jardinier; maraîcher
    - Inventaire après décès: Baudin, Jean-Philippe-Auguste., 1er septembre 1823
      inventaire après décès; Baudin, Jean-Philippe-Auguste
    - Inventaire après décès de Rose Jacqueline Médélice de Glos, épouse de David-François de Madrid comte de Montaigle. capitaine de cavalerie. Clichy (rue de), n° 3, 19 septembre 1823
      inventaire après décès; Clichy (rue de); Glos, Rose Jacqueline Médélice de; Madrid de Montaigle, David François de; officier (armée)
    - Inventaire après décès: Pierre, Pierre-Louis. serrurier. Faubourg-Saint-Antoine (rue du), n° 313, 12 novembre 1823
      inventaire après décès; Faubourg-Saint-Antoine (rue du); Pierre, Pierre-Louis; serrurier
    - Inventaire après décès: Pierre, Jean-François-Désiré, fils de Pierre-Louis. Faubourg-Saint-Antoine (rue du), n° 313, 12 novembre 1823
      inventaire après décès; Faubourg-Saint-Antoine (rue du); Pierre, Jean-François-Désiré
    - Inventaire après décès du baron Anne-Louis-Bertrand de Boucheporn. Baron. Metz (Moselle), 1er décembre 1823
      inventaire après décès; Metz (Moselle); Boucheporn, Anne-Louis-Bertrand de
    - Inventaire après décès: Heronville, Anne-Radegonde. Carré, Mans. (épouse)., 1er décembre 1823
      inventaire après décès; Heronville, Anne-Radegonde; Carré, Mans.
    - Inventaire après décès: Champcour, Louis Sébastien André de. propriétaire, Chevalier de Saint-Louis., 9 décembre 1823
      inventaire après décès; Champcour, Louis Sébastien André de
    - Inventaire après décès: Dupuis, Florentine. Perrée, Joseph-François (épouse). négociant., 10 décembre 1823
      inventaire après décès; Dupuis, Florentine; Perrée, Joseph-François; négociant
    - Inventaire après décès: Fleury, Jacques-Nicolas. boucher. Champigny., 19 décembre 1823
      inventaire après décès; Champigny-sur-Marne (Val-de-Marne); Fleury, Jacques-Nicolas; boucher
    - Inventaire après décès: Ivert, Louise-Geneviève. Doisy, Nicolas-Joseph (épouse). Marly-Le-Roi., 10 février 1824
      inventaire après décès; Marly-le-Roi (Yvelines); Ivert, Louise-Geneviève; Doisy, Nicolas-Joseph
    - Inventaire après décès: Blot, Jeanne-Henriette. Chabannes de Lavessière, François-Joseph-Rhodes (veuve). Royale-Saint-Martin (rue), n° 32, 10 février 1824
      inventaire après décès; Royale-Saint-Martin (rue); Blot, Jeanne-Henriette; Chabannes de Lavessière, François-Joseph-Rhodes
    - Inventaire après décès: Vagean, Jeanne-Françoise. Goddé, Jeanne (épouse)., 30 mars 1824
      inventaire après décès; Vagean, Jeanne-Françoise; Goddé, Jeanne
    - Inventaire après décès: Chapelain, Marie-Elisabeth-Désirée. Lehoult, Charles-Gabriel (épouse)., 8 avril 1824
      inventaire après décès; Chapelain, Marie-Elisabeth-Désirée; Lehoult, Charles-Gabriel
    - Inventaire après décès: Ducret, Marguerite. veuve de Louis Joseph Louvain de Pescheloche., 10 avril 1824
      inventaire après décès; Ducret, Marguerite; Louvain de Pescheloche, Louis-Joseph
    - Inventaire après décès: Clacquesin, Henri-Joseph. tonnelier., 12 avril 1824
      inventaire après décès; Clacquesin, Henri-Joseph; tonnelier
    - Inventaire après décès: Antheaume, Adrien-François. Notaire (ancien)., 20 mai 1824
      inventaire après décès; Antheaume, Adrien-François; notaire
    - Inventaire après décès: Clerc, François. cocher., 28 mai 1824
      inventaire après décès; Clerc, François; conducteur de véhicules
    - Inventaire après décès: Vauboré, Marie-Françoise-Anne. Bouchez, Joachim-Jacques-Joseph (épouse). Tailleur d'habits. Saint-Martin (rue), n° 260, 2 juin 1824
      inventaire après décès; Saint-Martin (rue); Vauboré, Marie-Françoise-Anne; Bouchez, Joachim-Jacques-Joseph; tailleur d'habits
    - Inventaire après décès: Brunet, Léger., 22 juin 1824
      inventaire après décès; Brunet, Léger
    - Inventaire après décès: Boulanger, Jean-Thomas., 9 juillet 1824
      inventaire après décès; Boulanger, Jean-Thomas
    - Inventaire après décès: Lejeune, Marie-Jeanne. Tassin, Alexandre-Henri (épouse)., 5 août 1824
      inventaire après décès; Lejeune, Marie-Jeanne; Tassin, Alexandre-Henri
    - Inventaire après décès: Meynial, Jean., 10 août 1824
      inventaire après décès; Meynial, Jean
    - Inventaire après décès: Boquin, Marie-Pierre., 2 septembre 1824
      inventaire après décès; Boquin, Marie-Pierre
    - Inventaire après décès: Lesieur, Anne. Quentin, Louis (veuve)., 5 octobre 1824
      inventaire après décès; Lesieur, Anne; Quentin, Louis
    - Inventaire après décès: Grognot, Lazare. Enfants-Rouges (rue des), n° 8, 28 octobre 1824
      inventaire après décès; Enfants-Rouges (rue des); Grognot, Lazare
    - Inventaire après décès: Lepommelec, Mathurine-Madeleine. Doniol, Etienne (veuve)., 3 décembre 1824
      inventaire après décès; Lepommelec, Mathurine-Madeleine; Doniol, Etienne
    - Inventaire après décès: Lacretelle, Pierre-Louis (aîné)., 14 décembre 1824
      inventaire après décès; Lacretelle, Pierre-Louis
    - Inventaire après décès: Gaigneur, Marie-Marguerite., 15 décembre 1824
      inventaire après décès; Gaigneur, Marie-Marguerite
    - Inventaire après décès: Durieu, Jean-Antoine., 7 janvier 1825
      inventaire après décès; Durieu, Jean-Antoine
    - Inventaire après décès: Cureau, Lazare-A., 19 janvier 1825
      inventaire après décès; Cureau, Lazare-A.
    - Inventaire après décès: Jacob, François., 2 février 1825
      inventaire après décès; Jacob, François
    - Inventaire après décès: Diernat, Joseph-Bertrand. Rennes (Ille-et-Vilaine), 5 mars 1825
      inventaire après décès; Rennes (Ille-et-Vilaine); Diernat, Joseph-Bertrand
    - Inventaire après décès: Bassery, Georges-Louis-Michel., 10 mars 1825
      inventaire après décès; Bassery, Georges-Louis-Michel
    - Inventaire après décès de Marie Josèphe Couronne Franc. Steenwerckx, Dieudonné-Joseph (épouse)., 15 mars 1825
      inventaire après décès; Couronne Franc, Marie-Josèphe; Steenwerckx, Dieudonné-Joseph
    - Inventaire après décès: Herny, François-Hyacinthe., 21 mars 1825
      inventaire après décès; Herny, François-Hyacinthe
    - Inventaire après décès: Simonot, Nicolas., 15 avril 1825
      inventaire après décès; Simonot, Nicolas
    - Inventaire après décès: Jullien, Charles. Orléans-Saint-Marcel (rue d'), n° 12, 27 avril 1825
      inventaire après décès; Orléans-Saint-Marcel (rue d'); Jullien, Charles
    - Inventaire après décès: Bernes, Gabriel Henri comte de., 5 mai 1825
      inventaire après décès; Bernes, Gabriel Henri de (comte)
    - Inventaire après décès: Percheron, Marie-Caroline. Godard, Pierre-Antoine (épouse)., 16 mai 1825
      inventaire après décès; Percheron, Marie-Caroline; Godard, Pierre-Antoine
    - Inventaire après décès: Godard, Jean-Alfred., 16 mai 1825
      inventaire après décès; Godard, Jean-Alfred
    - Inventaire après décès: Lamy, Marie-Françoise-A. épouse de Hyacinthe Mugnier Bazat. Faubourg-Saint-Honoré (rue du), n° 31, 9 juin 1825
      inventaire après décès; Faubourg-Saint-Honoré (rue du); Lamy, Marie-Françoise-A.; Mugnier Bazat, Hyacinthe
    - Inventaire après décès: Burnet, Marie-Josèphe. Potier, François-Nicolas (épouse)., 9 juillet 1825
      inventaire après décès; Burnet, Marie-Josèphe; Potier, François-Nicolas
    - Inventaire après décès: Barre, Gérard. Foire-Saint-Laurent (passage de la), enclos, 22 juillet 1825
      inventaire après décès; Foire-Saint-Laurent (passage de la); Barre, Gérard
    - Inventaire après décès: Laurent, Pierre-Gabriel. Belleville, 2 août 1825
      inventaire après décès; Belleville (ancienne commune); Laurent, Pierre-Gabriel
    - Inventaire après décès: Anchez, Marie-Claude. Patin, Antoine (épouse). Faubourg-Saint-Martin (rue du), n° 133, 20 août 1825
      inventaire après décès; Faubourg-Saint-Martin (rue du); Anchez, Marie-Claude; Patin, Antoine
    - Inventaire après décès: Margaritis, Jean-Antoine., 22 août 1825
      inventaire après décès; Margaritis, Jean-Antoine
    - Inventaire après décès: Dibarrart, Jean-Baptiste. Faubourg-Saint-Honoré (rue du), n° 94, 24 août 1825
      inventaire après décès; Faubourg-Saint-Honoré (rue du); Dibarrart, Jean-Baptiste
    - Inventaire après décès: Varin, Louise-Elisabeth. Lemoine, Pierre-René (veuve)., 30 août 1825
      inventaire après décès; Varin, Louise-Elisabeth; Lemoine, Pierre-René
    - Inventaire après décès: Barthélemy, Anne. Simonot, Nicolas (veuve). Montreuil (rue de), n° 15, 5 octobre 1825
      inventaire après décès; Montreuil (rue de); Barthélemy, Anne; Simonot, Nicolas
    - Inventaire après décès: Bourdin, Henriette. Bertrand, Jacques-Marie (épouse). Faubourg-Poissonnière (rue du), n° 126, 29 octobre 1825
      inventaire après décès; Faubourg-Poissonnière (rue du); Bourdin, Henriette; Bertrand, Jacques-Marie
    - Inventaire après décès: Girard, Adrienne-Héloïse-R. Davenne, Charles-Marie-Louis (épouse). Notaire. Vincennes., 11 novembre 1825
      inventaire après décès; Vincennes (Val-de-Marne); Girard, Adrienne-Héloïse-R.; Davenne, Charles-Marie-Louis; notaire
    - Inventaire après décès: Paulus, Jean-Baptiste., 26 janvier 1826
      inventaire après décès; Paulus, Jean-Baptiste
    - Inventaire après décès: Maréchal, Jeanne-Rosalie. Pétel, Jean-Victor (épouse). Cléry (rue de), n° 89, 4 février 1826
      inventaire après décès; Cléry (rue de); Maréchal, Jeanne-Rosalie; Pétel, Jean-Victor
    - Inventaire après décès: Lapie, François. Temple (rue du), n° 94, 8 février 1826
      inventaire après décès; Temple (rue du); Lapie, François
    - Inventaire après décès: Ménageot, Pierre-Jean-Marie. Dauphine (rue), n° 44, 16 mai 1826
      inventaire après décès; Dauphine (rue); Ménageot, Pierre-Jean-Marie
    - Inventaire après décès: Laurière, Marie-Antoinette. veuve de Benoît Bona Christave. Française (rue), n° 2, 31 mai 1826
      inventaire après décès; Française (rue); Laurière, Marie-Antoinette; Bona Christave, Benoît
    - Inventaire après décès: Bins, Jean-François-Joseph. Planchette (rue de la), n° 29. Bercy, 18 juillet 1826
      inventaire après décès; Bercy (rue de); Planchette (rue de la); Bins, Jean-François-Joseph
    - Inventaire après décès: Loviat, Jean-François. Vertbois (rue du), n° 9, 24 juillet 1826
      inventaire après décès; Vertbois (rue du); Loviat, Jean-François
    - Inventaire après décès: Desjardins, Marie-Frédérique. Canart, Jean-Louis-Honoré (épouse). Montreuil (rue de), n° 62, 29 juillet 1826
      inventaire après décès; Montreuil (rue de); Desjardins, Marie-Frédérique; Canart, Jean-Louis-Honoré
    - Inventaire après décès: Cerveau, Nathalie-Marthe. Goury, François-Augustin (épouse)., 14 septembre 1826
      inventaire après décès; Cerveau, Nathalie-Marthe; Goury, François-Augustin
  - Répertoire. 1826, 7 octobre - 1829, 26 novembre, 7 octobre 1826 - 26 novembre 1829; MC/RE/XXXII/16
    - Inventaire après décès: Biche, Marie-Thérèse. Chanhomme, Alexandre-François (veuve)., 11 novembre 1826
      MC/RE/XXXII/16
      inventaire après décès; Biche, Marie-Thérèse; Chanhomme, Alexandre-François
    - Inventaire après décès: Delamarre, Henry-Louis-Alexandre. Bondy (rue de), n° 36, 15 novembre 1826
      inventaire après décès; Bondy (rue de); Delamarre, Henry-Louis-Alexandre
    - Inventaire après décès: Davenne, Charles-Marie-Louis. Notaire. Vincennes., 25 novembre 1826
      inventaire après décès; Vincennes (Val-de-Marne); Davenne, Charles-Marie-Louis; notaire
    - Inventaire après décès: Chauchefoin, Antoine. Jean-Pain-Mollet (rue), 14 décembre 1826
      inventaire après décès; Jean-Pain-Mollet (rue); Chauchefoin, Antoine
    - Inventaire après décès: Plailly, Nicolas-François-Adrien., 27 janvier 1827
      inventaire après décès; Plailly, Nicolas-François-Adrien
    - Inventaire après décès: Lehoult, Charles-Gabriel. propriétaire. Saint-André des-Arts (rue), n° 53, 2 février 1827
      inventaire après décès; Saint-André-des-Arts (rue); Lehoult, Charles-Gabriel
    - Inventaire après décès: Joris, Joseph-Martin. Buffault (rue), n° 21, 2 mars 1827
      inventaire après décès; Buffault (rue); Joris, Joseph-Martin
    - Inventaire après décès: Petitjean, Georges. Ménilmontant (rue de), n° 99, 10 mars 1827
      inventaire après décès; Ménilmontant (rue de); Petitjean, Georges
    - Inventaire après décès: Malherbe, Joseph-François-Marie. Quatre-Vents (rue des), n° 16, 24 avril 1827
      inventaire après décès; Quatre-Vents (rue des); Malherbe, Joseph-François-Marie
    - Inventaire après décès: Ducluzeau, Jean. Petit-Banquier (rue du), n° 3 bis, 26 avril 1827
      inventaire après décès; Petit-Banquier (rue du); Ducluzeau, Jean
    - Inventaire après décès: Valette de Laroche, Armand Nicolas., 21 mai 1827
      inventaire après décès; Valette de Laroche, Armand Nicolas
    - Inventaire après décès: Grillié, Marie-Louise-Victoire. Cayard, Etienne-Rémy (épouse). fondeur en cuivre. Saint-Denis (rue), n° 328, 14 juin 1827
      inventaire après décès; Saint-Denis (rue); Grillié, Marie-Louise-Victoire; Cayard, Etienne-Rémy; fondeur
    - Inventaire après décès: Tempier, Charles. Bourguignon (Doubs), 9 août 1827
      inventaire après décès; Bourguignon (Doubs); Tempier, Charles
    - Inventaire après décès: Buzelin, Marie-Geneviève-Françoise. Point, Nicolas (épouse). Charenton (rue de), n° 149, 24 août 1827
      inventaire après décès; Charenton (rue de); Buzelin, Marie-Geneviève-Françoise; Point, Nicolas
    - Inventaire après décès: Gallino, Pancrace. Faubourg-Poissonnière (rue du), n° 49, 31 août 1827